215Edepot - Archives communales déposées d'Errevet
Archives Départementales de la Haute-Saône
Série Edepot
ARCHIVES COMMUNALES DEPOSEES. ARCHIVES DES INTERCOMMUNALITES.
215Edepot - Archives communales déposées d'Errevet
1752-1919
215Edepot1-8
Archives Départementales de la Haute-Saône 14B rue Miroudot St Ferjeux 70000 VESOUL
COMMUNE D'ERREVET
Avant 1792, Errevet dépendait de la paroisse de Frahier. Sources complémentaires aux Archives Départementales de la Haute-Saône: B 9388, affaires forestières (1703-1786). B 9676, requête du chapitre de Lure pour être maintenu dans le droit de percevoir la dîme de la dixième gerbe sur le territoire d'Errevet (1681-1790). C 7, ordonnances rendues en matière d'administration communale (1685-1743). C 22, 256, suppression des droits de péage par terre prétendus par l'abbé et le chapitre de l'abbaye de Lure sur Errevet (1715-1783). C 195, permission de plaider au conseil souverain de Colmar contre des particuliers d'Evette qui se sont permis de rompre par des fossés un chemin de défruitement (1782-1789). C 221, requête de l'abbé et du chapitre de Lure demandant à être maintenus dans un droit de péage (1773-1774). C 371, rôles et répartements des impositions dans la communauté d'Errevet (1729-1790). 3 O 221, travaux communaux (depuis 1865).
Modalités d'entrée
Dépôt du 02/08/2004
Dernier ajout le 02/08/2004
Archives publiques
Sommaire
ARCHIVES ANCIENNES
BOIS COMMUNAUX (1752-1752)
215 Edepot 1
ARCHIVES MODERNES
ADMINISTRATION GENERALE DE LA COMMUNE (...-...)
215 Edepot 2
POPULATION (1852-1906)
215 Edepot 3
CONTRIBUTIONS-AFFAIRES MILITAIRES (1814-1919)
215 Edepot 4
ELECTIONS (1816-1896)
215 Edepot 5
FINANCES DE LA COMMUNE (1798-1815)
215 Edepot 6
EDIFICES PUBLICS-BIENS ET BOIS COMMUNAUX (1808-1892)
215 Edepot 7
VOIRIE-TRAVAUX DIVERS-ASSISTANCE ET PREVOYANCE (1836-1900)
215 Edepot 8
- ARCHIVES ANCIENNES
  - BOIS COMMUNAUX
    - Plan géométrique des bois communaux d'Errevet., 1752; 215 Edepot 1; DD1
      Communicabilité
      Communicable
      PLAN
      Thesaurus administratif:
      BOIS
      Noms géographiques:
      ERREVET
- ARCHIVES MODERNES
  - ADMINISTRATION GENERALE DE LA COMMUNE
    - Registre de délibérations du conseil municipal., An II-1834; 215 Edepot 2; D1
      REGISTRE; DELIBERATION
      CONSEIL MUNICIPAL
  - POPULATION
    - Dénombrement quinquennal de la population: listes nominatives (1896-1906). Mouvement annuel (1852-1863, 1865-1886, 1889-1906)., 1852-1906; 215 Edepot 3; F1
      Support de substitution
      Cote 6Mi112
      DENOMBREMENT DE LA POPULATION; LISTE NOMINATIVE
      RECENSEMENT DE POPULATION
  - CONTRIBUTIONS-AFFAIRES MILITAIRES
    - Impôts directs. Matrices générales des contributions foncières (1842-1848, 1854-1857, 1886-1890). Rôle de répartition de la contribution foncière (1814). H1 - Tableau de recensement des classes 1855 à 1866 appelées à faire partie de l'armée territoriale (1874). Tableaux de classement et réquisitions de chevaux, juments, mules, voitures (1911, 1919). Invasion de 1815: réquisitions en voitures, alimentation (1814-1816)., 1814-1919; 215 Edepot 4; G1-H1
      MATRICE D'IMPOSITION; RECENSEMENT MILITAIRE
      CONSCRIPTION; FISCALITE IMMOBILIERE; GUERRE
  - ELECTIONS
    - Vote pour le rétablissement de l'Empire (1852), plébiscite (1870), élections du président de la République (1848, 1851), élections législatives (1852-1893), sénatoriales (1881-1896), du conseil général et du conseil d'arrondissement (1861-1893), des membres du conseil municipal, nominations des maires et adjoints (1816-1893): procès-verbaux., 1816-1896; 215 Edepot 5; K1
      PROCES-VERBAL D'ELECTION
      ELECTION CANTONALE; ELECTION LEGISLATIVE; ELECTION MUNICIPALE; ELECTION PRESIDENTIELLE; ELECTION SENATORIALE
  - FINANCES DE LA COMMUNE
    - Comptes de recettes et dépenses., 1798-1815; 215 Edepot 6; L1
      FINANCES COMMUNALES
  - EDIFICES PUBLICS-BIENS ET BOIS COMMUNAUX
    - Edifices publics. Devis de travaux à exécuter à la maison d'école (1841). Projet d'aliénation d'une maison communale (1864). Quote-part due pour l'église, le presbytère et le cimetière co-paroissiaux de Frahier (1819-1854). Biens et bois communaux. Amodiations (1844-1892). Procès-verbal d'aménagement des bois communaux (1830-1831). Marchés de bûcherons (1819-1879). Vente du quart de réserve (1808-1809, 1866). Ventes d'écorces (1821-1879)., 1808-1892; 215 Edepot 7; M1-N1
      PROCES-VERBAL D'AMENAGEMENT FO
      BAUX RURAUX; BOIS; ECOLE; HOTEL DE VILLE
  - VOIRIE-TRAVAUX DIVERS-ASSISTANCE ET PREVOYANCE
    - Voirie. Chemin vicinal de grande communication N° 17, fonds centralisés, comptes des ouvrages exécutés et des dépenses (1840-1869), répartition des frais de construction et d'entretien (1837-1867), travaux de prestations en nature (1838-1868). Rôle de prestations en nature (1890). Travaux divers. Amodiation de carrières (1836-1868). Q1- Arrêtés de situation des comptes du bureau de bienfaisance (1883-1900). Protection des enfants du premier âge, état statistique des décès (1877)., 1836-1900; 215 Edepot 8; O1-Q1
      STATISTIQUE
      CARRIERE; PROTECTION MATERNELLE ET INFANTILE; PROTECTION SOCIALE; RESEAU ROUTIER